【裁判字號】    90,訴,211
【裁判日期】    900306
【裁判案由】    毒品危害防制條例
【裁判全文】
臺灣臺中地方法院刑事判決                            九十年度訴字第二一一號
    公  訴  人  臺灣臺中地方法院檢察署檢察官
    被      告  甲○○
右列被告因毒品危害防制條例案件，經檢察官提起公訴（八十九年度毒偵字第六九七
０、七一八七號），本院判決如左：
    主  文
甲○○連續施用第一級毒品，處有期徒刑玖月。扣案之第一級毒品海洛因捌包（驗後
淨重三十點四一公克；包裝重三點八三公克）沒收銷燬之；又連續施用第二級毒品，
處有期徒刑伍月，扣案之安非他命壹包（毛重０點四公克）沒收銷燬之；主刑部分應
執行有期徒刑壹年。
    事  實
一、甲○○前因施用毒品案件，先後二次經觀察、勒戒後，均認無繼續施用毒品之傾
    向，分別由臺灣高雄地方法院檢察署及臺灣臺中地方法院檢察署檢察官各於民國
    八十七年九月二十四日、八十八年九月十三日，以八十七度偵字第一一九七九號
    、八十八年度毒偵字第三四○號不起訴處分確定。嗣甲○○又自八十八年十二月
    起至八十九年一月初止，三犯施用第一、二級毒品之罪，刑事處罰部分經起訴後
    由本院於八十九年十一月二十四日以八十九年度訴字第八一號判處應執行有期
    徒刑十月；保安處分部分經本院於八十九年一月十四日裁定強制戒治，同年四月
    二十八日由臺灣臺中地方法院檢察署聲請停止強制戒治付保護管束獲准。詎甲○
    ○於保護管束期間，仍不悔改，復另基於概括犯意，自八十九年六月中旬起至同
    年九月二十六日晚上十時止，在台中縣潭子鄉○○村○○路○段二二一號等地，
    以將海洛因摻在香煙內點火吸食之方式，連續施用第一級毒品海洛因多次（約每
    日施用一次）。又另行起意，並基於概括犯意，自八十九年六月起至同年九月二
    十五日中午止，在台中縣潭子鄉○○村○○路○段二二一號等地，以將安非他命
    置於玻璃管內，點火使產生白煙經吸食器過濾後吸入之方式，連續施用第二級毒
    品安非他命多次（平均約每月施用一次）。先為警於八十九年七月十二日十九時
    五十分許，在台中縣大雅鄉○○○路一五五巷口查獲，於其攜帶之王金寶所有照
    相機袋子內扣得海洛因六包（皆屬王金寶所有，經鑑驗其中四包含海洛因，淨重
共十二點三公克，包裝重一點七二公克，業由本院於八十九年度訴字第一八二
    號王金寶毒品危害防制條例乙案宣告沒收；其餘二包未發現毒品成分，淨重共六
    點○四公克，包裝重一點三八公克）、安非他命五包（毛重分別為九點四公克、
    二點九公克、二點八公克、一點七公克、一點六公克，皆屬王金寶所有，由本院
    於上揭王金寶毒品危害防制條例乙案宣告沒收）。其後又為警於八十九年九月二
    十六日晚上十時三十分，在南投縣草屯鎮○○路九九九號博愛加油站旁停車場內
    查獲，扣得海洛因八包（經鑑驗淨重三十點四一公克，包裝重三點八三公克）、
    安非他命一包（毛重○點四公克）、分裝塑膠空袋三十八個。
二、案經台中市警察局第五分局報告及南投縣警察局草屯分局報告臺灣南投地方法院
    檢察署呈請臺灣高等法院臺中分院檢察署核令移轉臺灣臺中地方法院檢察署檢察
    官偵查起訴。
    理  由
一、右揭犯罪事實業經被告甲○○於警訊、偵查及本院審理時自白不諱，並有如事實
    欄所述之第一、二級毒品等物扣案可資佐證，復有台中市衛生局煙毒尿液檢驗成
    績書、南投縣衛生局尿液檢驗單、法務部調查局00000000號、0000
    0000號鑑定通知書、本院八十九年度訴字第八一號、第一八二號判決書
    、及臺灣臺中地方法院檢察署刑案資料查註紀錄表附卷可稽，事證明確，被告甲
    ○○犯行堪以認定。
二、核被告甲○○所為，係犯毒品危害防制條例第十條第一項之施用第一級毒品罪、
    同條第二項之施用第二級毒品罪，其施用前後持有第一級毒品海洛因、第二級毒
    品安非他命之低度行為，應均為施用之高度行為所吸收，不另論罪。被告先後多
    次施用第一級毒品、第二級毒品之犯行，均時間緊接、方法相同，觸犯構成要件
    相同之罪名，顯係基於概括犯意反覆為之，應各依連續犯之規定論以一罪，並均
    加重其刑。爰審酌被告前因施用毒品犯行，甫經觀察、勒戒，經檢察官不起訴處
    分，及本院判處罪刑後猶故態復萌，再施用第一級、第二級毒品不輟，無視於毒
    品對於自身健康之戕害及國家對於杜絕毒品犯罪之禁令，然被告犯後尚知悔悟，
    諒之施用毒品者均有相當程度之生理成癮性及心理依賴性，其犯罪心態與一般刑
    事犯罪之本質並不相同，容應以「病人」之角度為考量，並側重適當之醫學治療
    及心理矯治為宜，且被告經施以長時間之強制戒治，固屬保安處分之一種，然既
    與其所應受之刑罰，同係限制人身自由，揆諸比例原則，量刑不宜過重等一切情
    狀，量處如主文所示之刑，並定其應執行刑。扣案之海洛因八包（驗後淨重三十
    點四一公克；包裝重三點八三公克）、安非他命一包（毛重０點四公克），分別
    為毒品危害防制條例第二條第二項規定之第一級毒品、第二級毒品，爰依同法第
    十八條第一項前段規定宣告沒收銷燬之；另被告辯稱扣案之分裝塑膠空袋三十八
    個係同時被查獲之案外人王修乾所有，此外復查無其他積極證據足資證明該塑膠
    空袋係被告所有供犯罪所用之物，爰不併予宣告沒收，附此敘明。又扣案屬王金
    寶所有之海洛因四包（鑑驗後淨重共十二點三公克，包裝重一點七二公克）及安
    非他命五包（毛重分別為九點四公克、二點九公克、二點八公克、一點七公克、
    一點六公克），均業由本院於八十九年度訴字第一八二號王金寶毒品危害防制
    條例乙案宣告沒收銷燬，是不另於本院重覆為沒收銷燬之諭知，亦附此敘明。
據上論斷，應依刑事訴訟法第二百九十九條第一項前段，毒品危害防制條例第十條第
一項、第二項、第二十條第三項、第十八條第一項前段，刑法十一條前段、第五十六
條、第五十一條第五款，判決如主文。
中      華      民      國      九十  年      三      月      六    日
                                        法  官    陳  慧  珊
右正本證明與原本無異。
如不服本判決，應於送達後十日內向本院提出上訴狀 （須附繕本） ，上訴於台灣高等
法院台中分院。
中      華      民      國      九十      年      三      月      八    日
                                        書記官
附錄論罪科刑法條
毒品危害防制條例第十條：
施用第一級毒品者，處六月以上五年以下有期徒刑。
施用第二級毒品者，處三年以下有期徒刑。


司法院資訊處製作；財團法人民間司法改革基金會備份。
